臺灣臺北地方法院民事判決
　　　　　　　　　　　　　　　　  111年度北簡字第12562號
原      告  林庭寬  
被      告  陳奕宏  
上列當事人間損害賠償(交通)事件，於中華民國111年11月1日言
詞辯論終結，本院判決如下：
    主    文
被告應給付原告新臺幣捌萬參仟貳佰肆拾肆元，及自民國一百一
十一年四月二十日起至清償日止，按年息百分之五計算之利息。
原告其餘之訴駁回。
訴訟費用由被告負擔。
本判決原告以新臺幣貳萬捌仟元供擔保後得假執行；被告如以新
臺幣捌萬參仟貳佰肆拾肆元為原告預供擔保後，得免為假執行。
    事實及理由
一、原告起訴主張：被告於民國110年5月7日16時45分許騎乘車
    牌號碼000-0000號普通重型機車沿臺北市松山區復興北路由
    南往北第4車道行駛，行經同路段與民生東路3段路口，欲靠
    右行駛停於右前方待轉區停車格時，依當時情狀，並無不能
    注意之情事，且行進時向右變換行向，應注意後方有無其他
    車輛，並預留安全距離，疏未注意即貿然向右行駛，而與同
    右後方由原告騎乘之車牌號碼000-0000號大型重型機車（下
    稱系爭車輛）發生擦撞，原告人車倒地，致受有雙手、右膝
    、左踝及右肘挫擦傷等傷害左腳掌嚴重瘀青，四肢擦挫傷，
    骨盆疼痛，有自費去整骨院調整，約一個半月才恢復正常運
    動能力。暫停所有運動嗜好(平日習慣每日運動)持續兩個月
    ，此外，還有手部留下明顯疤痕，影響外觀。損害賠償部分
    ：掛號費950元、請假一日休養1300元、女友照護2日2600元
    、系爭車輛車損費用30萬4400元（系爭車輛經所有權人讓與
    損害賠償請求權）、複合纖維安全帽1萬3600元、防水外套1
    249元、工作西褲襯衫3000元、代步車費用1萬2000元、精神
    賠償(休養了一個月才能正常運動、生活，處理流程所需心
    力)6萬6000元，合計求償金額40萬850元等語。並聲明：被
    告應給付原告40萬850元，及自本件起訴狀繕本送達之翌日
    即111年4月20日（本院111年度交簡附民字第51號卷，第27
    頁）起至清償日止，按年息百分之5計算之利息。
二、被告則以：被告確實有打多次方向燈，也按照法規的流程前
    往待轉區，後車是否有保持行車安全距離?若有保持行車安
    全距離，以紅牌重機的性能是可以煞住車，發生碰撞是否是
    車速過快以至於無法煞住車。雙方皆有受傷，我方醫療費用
    為805元主張抵銷。原告車禍完自行騎車離去，可見傷勢無
    嚴重到無法自理需他人照顧。雙方傷勢無嚴重至無法工作需
    休養。原告請求系爭車輛車損金額過高應折舊。我方於車禍
    中損失，車行維修估價單不含工資為2萬3700元主張抵銷。
    原告主張安全帽、外套、西褲、襯衫等財物損失，我方財損
    為上衣、褲子、安全帽、安全帽鏡片主張抵銷。代步車費用
    請原告提出證明等語，資為抗辯。並聲明：原告之訴駁回。
三、得心證之理由：
  ㈠本院依職權向臺北市政府警察局交通警察大隊調閱之道路交
    通事故調查報告表、道路交通事故初步分析研判表、道路交
    通事故現場圖、道路交通事故補充資料表、交通事故談話紀
    錄表、交通事故照片等資料在卷，觀被告甲○○於警方談話紀
    錄略以，我當時沿復興北路南向北第4車道行駛、往右切要
    去民生東路3段的機車待轉格，我有打方向燈，我只知道往
    右切時、B車在我右後方，我有看後視鏡只是來不及反應，
    我車右車身與系爭車輛左前車頭碰撞，當時南向北是綠燈（
    本院卷第23頁）；系爭車輛駕駛於警方談話紀錄略以，我當
    時沿復興北路南向北第4車道直行，被告車沿同車道行駛在
    我左前方，被告車突然往右靠，當下有煞車及鳴按喇叭但還
    是來不及、因為距離很近，車左前車頭與被告車右車身碰撞
    ，當時南向北是綠燈（本院卷第25頁）。輔以道路交通事故
    現場圖（本院卷第20至21頁），顯示被告車欲往復興北路、
    民生東路3段口東北側機慢車左轉待轉區而向右變換行向，
    被告車應提高注意義務並觀察右側駛來車輛動態，被告車未
    注意右側來車動態，致向右變換行向與系爭車輛於路口範圍
    撞及肇事。本院認定被告車「向右變換行向未注意其他車輛
    」為本件肇事原因；原告騎車其對向右變換行向未注意他車
    動態之被告車，不及反應，無肇事因素，而臺北市車輛行車
    事故鑑定會鑑定意見書所認與本院大致相符。又被告與原告
    發生碰撞，原告人車倒地，致受有雙手、右膝、左踝及右肘
    挫擦傷等傷害，經檢察官聲請以簡易判決處刑（111年度調
    院偵字第28號），本院111年度交簡字第348號刑事判決以被
    告甲○○犯過失傷害罪，處拘役20日（下稱系爭刑事案件）等
    情，經本院依職權調取系爭刑事案件卷宗核閱無誤。被告質
    疑原告當時車速過快云云，然未能提出證據。綜上，本件被
    告為肇事主因，具過失，對原告負擔損害賠償責任。
  ㈡原告可請求金額，分述如下：
　⒈掛號費950元：
　　衡酌原告因本件事故確實受傷，醫療費用950元尚屬正當。
　⒉請假一日休養0元：
　　本件事故110年5月7日16時45分原告已無當日請假必要，且
    原告僅受有雙手、右膝、左踝及右肘挫擦傷等傷害，傷勢輕
    微，加以原告無提出任何診斷證明書證明原告具休養必要，
    則原告自由選擇請假所致薪資損失，不得請求。
　⒊照護費用0元：
　　原告本件事故受傷非重，又無醫院醫生診斷關於其需他人照
    護之醫囑，請求照護費用，即非可採。
　⒋車損費用7萬4524元：
　　按不法毀損他人之物者，被害人得請求賠償其物因毀損所減
    少之價額，民法第196條定有明文；又依上開規定請求賠償
    物被毀損所減少之價額，得以修復費用為估定之標準，但以
    必要者為限（例如：修理材料以新品換舊品，應予折舊），
    最高法院77年度第9次民事庭會議決議參照。衡以系爭車輛
    有關零件部分之修復，既以新零件更換被損害之舊零件，則
    在計算損害賠償額時，自應將零件折舊部分予以扣除。依行
    政院所發布之固定資產耐用年數表及固定資產折舊率表，機
    械腳踏車之耐用年數為3年，依定率遞減法每年應折舊536/1
    000，並以1年為計算單位，其使用期間未滿1年者，按實際
    使用使用之數相當於全年之比例計算之，不滿1者，以1月計
    算之。查系爭車輛因本件車禍事故之修繕費用為零件28萬94
    00元、工資1萬5000元，合計30萬4400元，有原告提出之具
    車行印文估價單為憑（本院卷第101至105頁、第147至149頁
    ），系爭車輛係於108年4月出廠，有行車執照在卷（本院卷
    第141頁），則至110年5月7日發生上開車禍事故之日為止，
    系爭車輛已實際使用2年1月，零件扣除附表所示折舊金額後
    為5萬9524元，則系爭車輛修復費用為7萬4524元（計算式：
    5萬9524元＋1萬5000元＝7萬4524元）。又系爭車輛所有權人
    讓與損害賠償請求權予原告（本院卷第143頁），原告可請
    求系爭車輛修復費用7萬4524元。
　⒌原告請求安全帽、外套、工作西褲襯衫損失云云，固據其提
    出購買單據，然該等屬消耗品，隨使用時間將逐漸磨損降低
    品質，審酌該物中等品質之價格、汰換率高低及受損情狀（
    本院卷第107、109、111頁）等一切因素，認定其損害數額
    以300元計算為相當。逾此範圍則為無理由，應予駁回。
　⒍代步車費用1470元：
　　原告主張110年5月7日至同年7月15日系爭車輛維修期間搭乘
    計程車，估計代步費用1萬2000元云云（本院卷第99頁），
    然原告傷勢並未影響其行走能力，無搭乘計程車必要，且原
    告亦無提出任何計程車費用單據為憑，難認原告確實該等費
    用支出，衡量系爭車輛維修110年5月7日至同年7月15日期間
    （本院卷第147頁），原告確實喪失行動便利性，則以110年
    5月7日至同年7月15日計工作日49日，原告住處臺北市內湖
    區往返工作地點臺北市中山區（本院卷第145頁），以公車
    車資單趟15元，每次30元計算，請求之代步費用於1470元（
    計算式：30元×49＝1470元）範圍內，尚屬有理。超過部分無
    理由。
　⒎非財產上損害賠償6000元：
　　按不法侵害他人之身體、健康、名譽、自由、信用、隱私、
    貞操，或不法侵害其他人格法益而情節重大者，被害人雖非
    財產上之損害，亦得請求賠償相當之金額；民法第195條第1
    項前段定有明文。次按慰撫金之賠償，其核給之標準固與財
    產上損害之計算不同，然非不可斟酌雙方身分資力與加害程
    度，核定相當之數額。惟所謂相當，除斟酌雙方身份資力外
    ，尤應兼顧加害程度與其身體、健康影響是否重大以為斷（
    最高法院51年台上字第223號判例、89年度台上字第1952號
    判決可資參照）。經查，被告過失傷害原告之行為，侵害原
    告身體健康，堪認原告精神上受有相當之損害，依上開規定
    ，原告自得請求被告賠償非財產上之損害。本院審酌被告實
    際加害情形，原告受精神上痛苦程度及生活不便利，原告大
    學畢業，年收入50萬元，被告大學畢業，職業務薪資2萬800
    0元及兩造之身分、地位、經濟狀況等一切情狀，認原告得
    請求其身體健康受損所生之非財產上損害賠償，以6000元為
    適當，逾此範圍之主張，則無理由。
　⒏合計可請求金額為8萬3244元（計算式：950元＋7萬4524元＋30
    0元＋1470元＋6000元＝8萬3244元）。
  ㈢被告抗辯以其受損為抵銷云云，然如前述，本件原告對事故
    無過失，無庸對被告負擔損害賠償責任，故被告抗辯以其受
    損對原告之請求為抵銷，洵屬無據。
  ㈣從而，原告請求被告給付8萬3244元，及自本件起訴狀繕本送
    達之翌日即111年4月20日（本院111年度交簡附民字第51號
    卷，第27頁）起至清償日止，按年息百分之5計算之利息。
    即屬有據，應予准許。逾此部分之請求為無理由，應予駁回
    。
四、查原告陳明願供擔保聲請宣告假執行，然按就民事訴訟法第
    427條第1項至第4項 訴訟適用簡易程序 所為被告敗訴之判
    決，法院應依職權宣告假執行，民事訴訟法第389條第1項第
    3款定有明文，依上開規定，係法院職權宣告假執行，是原
    告假執行之聲請至多僅促使法院為職權之發動，予以駁回。
    並依同法第392條第2項規定，依職權宣告被告預供擔保後，
    得免為假執行。
五、本件事證已臻明確，兩造其餘攻擊防禦方法與判決之結果不
    生影響，爰不一一贅論，併此敘明。
六、本件係刑事附帶民事訴訟，由合議庭裁定移送民事庭之事件
    ，依刑事訴訟法第504條第2項之規定，免納裁判費，目前亦
    無其他訴訟費用支出，本無確定訴訟費用額必要。惟仍爰依
    民事訴訟法第87條第1項之規定，諭知訴訟費用之負擔，以
    備將來如有訴訟費用發生時，得確定其負擔，併此敘明。
中　　華　　民　　國　　111 　年　　12　　月　　 1　　日
                      臺北簡易庭  法  官  趙子榮
以上正本係照原本作成
如對本判決上訴，須於判決送達後20日內向本庭提出上訴狀。如
委任律師提起上訴者，應一併繳納上訴審裁判費。
中　　華　　民　　國　　111 　年　　12　　月　　 1　　日
                                  書記官  陳怡安

附表：
-----
折舊時間           金額
第1年折舊值        28萬9400元×0.536=15萬5118元
第1年折舊後價值    28萬9400元-15萬5118元=13萬4282元
第2年折舊值        13萬4282元×0.536=7萬1975元
第2年折舊後價值    13萬4282元-7萬1975元=6萬2307元
第3年折舊值        6萬2307元×0.536×(1/12)=2783元
第3年折舊後價值    6萬2307元-2783元=5萬9524元